【裁判字號】    96,聲減,7419
【裁判日期】    970215
【裁判案由】    聲請減刑及定應執行刑
【裁判全文】
臺灣高雄地方法院刑事裁定            96年度聲減字第7419號
抗  告  人
即受刑  人  甲○○
                    （現於台灣屏東監獄執行中）
上抗告人因聲請減刑及定應執行刑案件，對本院於民國96年12月
27日所為之裁定提起抗告，本院更正裁定如下：
    主  文
原裁定關於定應執行刑部分撤銷。
甲○○所犯附表編號2 、3 、4 所示之犯罪，經減刑後詳如附表
編號2 、3 、4 所載之刑，與附表所列其餘不應減刑之犯罪所處
之刑，應執行有期徒刑捌年參月，併科罰金新臺幣伍萬元，罰金
如易服勞役，以銀元參佰元即新臺幣玖佰元折算壹日，褫奪公權
肆年。
    理  由
一、抗告意旨略以：本院原裁定將抗告人所犯如附表所示4 罪依
    中華民國九十六年罪犯減刑條例減刑後，裁定應執行有期徒
    刑9 年2 月，併科罰金新臺幣（下同）5 萬元，惟抗告人所
    犯原裁定附表編號1 之違反毒品危害防制條例罪之宣告刑為
    有期徒刑7 年6 月，編號2 之偽造文書罪經減刑後為有期徒
    刑1 月又15日，編號3 之偽造文書罪經減刑後為有期徒刑2
    月，編號4 之違反槍砲彈藥刀械管制條例罪減刑後為有期徒
    刑9 月併科罰金5 萬元，上開4 罪之合併刑期為有期徒刑8
    年6 月又15日，併科罰金5 萬元，原裁定所定應執行刑顯有
    違誤，爰聲請撤銷原裁定而另為適當之裁定。
二、按原審法院認為抗告為有理由者，應更正其裁定，刑事訴訟
    法第408 條第2 項前段定有明文。又裁判確定前犯數罪，有
    應減刑與不應減刑者，就應減刑之罪，依中華民國九十六年
    罪犯減刑條例第2 條、第4 條、第6 條至第8 條及第10條規
    定減刑後，與不應減刑之罪之宣告刑，適用刑法第51條定其
    應執行之刑；數罪併罰，分別宣告其罪之刑，宣告多數有期
    徒刑者，於各刑中之最長期以上，各合併之刑期以下，定其
    刑期，但不得逾20年，中華民國九十六年罪犯減刑條例第11
    條及修正前刑法第51條第5 款亦分別有規定。查抗告人即受
    刑人甲○○因於附表所示之時間犯違反毒品危害防制條例、
    偽造文書、違反槍砲彈藥刀械管制條例等4 罪，其中附表編
    號2 、3 、4 之犯罪，因合於減刑條件，經臺灣高雄地方法
    院檢察署檢察官聲請予以減刑並定應執行刑，本院原裁定已
    依中華民國九十六年罪犯減刑條例之規定減其宣告刑如附表
    編號2 、3 、4 所示，附表編號2 、3 、4 之罪經減刑後之
    刑期與附表編號1 所示不得減刑之罪之宣告刑，合併之刑期
    有期徒刑部分為8 年6 月又15日，本院原裁定所定應執行刑
    之有期徒刑部分為9 年2 月，已逾越上開合併之有期徒刑刑
    期範圍，確有抗告意旨所指之違誤。從而，抗告人之抗告為
    有理由，本院96年12月27日所為之96年度聲減字第7419號裁
    定關於定應執行刑部分，自應由本院撤銷後加以更正，並重
    為裁定應執行刑如主文第2 項所示。
三、依刑事訴訟法第220 條、第408 條第2 項前段，中華民國96
    年罪犯減刑條例第11條、第12條，修正前刑法第42條第2項
    、第51條第5 款，廢止前罰金罰鍰提高標準條例第2 條，裁
    定如主文。
中    華    民    國    97    年    2     月    15    日
                  刑事第八庭    法  官  曾鈴
以上正本證明與原本無異。
如不服本裁定，應於收受送達後5 日內向本院提出抗告狀。
中    華    民    國    97    年    2     月    15    日
                                書記官  曾秀鳳


司法院資訊處製作；財團法人民間司法改革基金會備份。
